【裁判字號】    97,上易,227
【裁判日期】    970326
【裁判案由】    竊盜
【裁判全文】
臺灣高等法院臺中分院刑事判決         97年度上易字第227號
上  訴  人  臺灣南投地方法院檢察署檢察官
上  訴  人
即  被  告  丑○○
被      告  乙○○
                    （另案在臺灣雲林監獄執行中）
被      告  寅○○
                    （另案在臺灣雲林監獄執行中）
被      告  辰○○
                    （另案在臺灣臺南監獄臺南分監執行中）
被      告  申○○
                    （另案在臺灣雲林第二監獄執行中）
上列上訴人因被告等竊盜案件，不服臺灣南投地方法院96年度易
字第 270號中華民國96年11月28日第一審判決（起訴案號：臺灣
南投地方法院檢察署95年度偵字第4534號），提起上訴，本院判
決如下：
    主  文
上訴駁回。
    事  實
一、乙○○曾因施用第一級毒品案件，經臺灣南投地方法院以91
    年度訴字第698號判處有期徒刑1年確定；又因施用第二級毒
    品案件，經同院以92年度易字第186號判處有期徒刑5月確定
    ，上開二罪再經該院以 92年度聲字第427號裁定定應執行有
    期徒刑1年3月確定，於民國 94年3月15日縮刑期滿執行完畢
    ；申○○曾因施用第一級毒品案件，經臺灣南投地方法院以
    93 年度投刑簡字第281號判處有期徒刑6月確定，於93年8月
    24 日易科罰金執行完畢。
二、乙○○、丑○○及綽號「阿亮」之真實姓名不詳之成年男子
    ，基於意圖為自己不法所有之犯意聯絡，於 95年7月中旬某
    日中午12時許，結夥三人一同前往庚○○所經營位於南投市
    ○○路180巷9號之鐵工廠，由丑○○在外把風，乙○○及「
    阿亮」則翻越該鐵工廠之圍牆進入之方式，徒手竊取庚○○
    所有之鐵材及電纜線1批得手。
三、乙○○、丑○○基於意圖為自己不法所有之犯意聯絡，於95
    年8月上旬某日 18時許，一同前往巳○○所有之南投縣中寮
    鄉○○○段之柳丁園，由丑○○在外把風，乙○○以徒手竊
    取之方式，共同竊得巳○○所有之電纜線1批。
四、丑○○基於意圖為自己不法所有之犯意，於 95年8月中旬某
    日，前往林志濤所經營位於南投市○○ ○路41號之修配廠，
    徒手竊取林志濤所有之輪胎鋼圈7、8只得手。
五、乙○○、丑○○、申○○及辰○○基於意圖為自己不法所有
    之犯意聯絡，於 95年8月下旬某日22時許，結夥三人以上一
    同前往丁○○所經營位於南投縣中寮鄉○○○段之養雞場，
    由丑○○及申○○在外把風，乙○○及辰○○持客觀上足以
    危害人之生命、身體，而可供兇器使用之破壞剪及扳手，下
    手竊取丁○○所有之小型馬達7只、鋁門及電纜線1批得手。
六、丑○○及申○○基於意圖為自己不法所有之犯意聯絡，於95
    年8月底某日 15、16時許，一同前往卯○○所有之南投市○○段 610地號之鳳梨園，持客觀上足以危害人之生命、身體
    ，而可供兇器使用之扳手，共同竊取卯○○所有之抽水馬達
    1只得手。
七、丑○○及申○○基於意圖為自己不法所有之犯意聯絡，於竊
    得上開抽水馬達1只後，於同日 16時許，復一同前往酉○○
    所有之南投縣名間鄉○○○段 204-6地號之茶園，持客觀上
    足以危害人之生命、身體，而可供兇器使用之剪刀 1支，共
    同竊取酉○○所有之電纜線1批得手。
八、丑○○及申○○基於意圖為自己不法所有之犯意聯絡，於竊
    得上開酉○○所有之電纜線後，於同日17時許，再一同前往
    南投縣鹿谷鄉○○路○段742號龍谷橋下，持客觀上足以危害
    人之生命、身體，而可供兇器使用之破壞剪及扳手，共同竊
    取未○○所有之抽水馬達1只得手。
九、丑○○及申○○基於意圖為自己不法所有之犯意聯絡，於竊
    得上開未○○所有之抽水馬達後，隨即於同日18時許，又一
    同前往南投縣鹿谷鄉財溪橋旁，持客觀上足以危害人之生命
    、身體，而可供兇器使用之扳手，共同竊取己○○所有之抽
    水馬達2只得手。
十、乙○○、丑○○、申○○及辰○○基於意圖為自己不法所有
    之犯意聯絡，於 95年9月上旬某日19時許，結夥三人以上一
    同前往午○○位於南投縣名間鄉新街村 354-5號之倉庫，由
    丑○○、申○○在外把風，乙○○、辰○○則推開倉庫未上
    鎖之大門進入之方式，徒手竊取午○○所有之青銅線 1批得
    手。
十一、乙○○、丑○○、申○○基於意圖為自己不法所有之犯意聯
    絡，於95年9月8日16時許，結夥三人一同前往戊○○位於南
    投市○○○段 321地號之工寮，由丑○○在外把風，乙○○
    、申○○則推開工寮未上鎖之大門進入之方式，徒手竊取戊○○所有之青銅及電纜線1批得手後，由丑○○於 95年9月9
    日某時許將上開竊得之青銅線持往南投市○○路 576號不知
    情之子○○經營之躍鑫資源回收廠，賣得現金新台幣（下同
    ）3500元。
十二、申○○及辰○○基於意圖為自己不法所有之犯意聯絡，於95
    年 9月中旬某日19時許，一同前往辛○○位於南投市○○○
    路47號之廠房，由申○○在外把風，辰○○則翻越該廠房圍
    牆之方式，共同徒手竊取辛○○所有之電纜線4捆得手。
十三、乙○○及申○○基於意圖為自己不法所有之犯意聯絡，於95
    年 9月上旬某日，一同前往壬○○位於南投縣中寮鄉○○路
    239號工寮，趁該工寮大門未上鎖，而共同徒手進入竊取壬○○所有之鐵、鋁門1批及馬達1只得手。
十四、乙○○及申○○基於意圖為自己不法所有之犯意聯絡，於95
    年 9月上旬某日，一同前往巳○○位於南投縣中寮鄉○○○
    段之柳丁園，共同徒手竊取巳○○所有之馬達2只得手。
十五、乙○○及申○○基於意圖為自己不法所有之犯意聯絡，於95
    年 9月中旬某日，一同前往丙○○位於南投縣中寮鄉○○村
    ○○○段之工寮，共同徒手竊取丙○○所有之鐵材及鋁材 1
    批得手。
十六、案經南投縣政府警察局南投分局報告臺灣南投地方法院檢察
    署檢察官偵查起訴。
    理  由
壹、證據能力部分：
    按被告以外之人於審判外之言詞或書面陳述，除法律有規定
    者外，不得作為證據，惟當事人或辯護人於法院調查證據時
    ，知有首揭情形，而未於言詞辯論終結前聲明異議者，視為
    同意作為證據，刑事訴訟法第 159條第1項、第159條之5第2
    項、第1 項規定參照。本案以下所引用之證據，檢察官、被
    告迄本院言詞辯論終結前均無異議，本院審酌以之作為本案
    之證據亦屬適當，是均得為證據，合先敘明。
貳、有罪部分：
一、認定犯罪事實之證據及理由：
  (一)事實二部分：
    此部分之事實，業據被告乙○○及丑○○坦承不諱，核與被
    害人庚○○於警詢時證述之情節相符，並有現場照片 2張附
    卷可稽，其二人之自白核與事實相符，足以採信，是其二人
    此部分之犯行，均足以認定。
  (二)事實三部分：
    此部分之事實，業據被告乙○○及丑○○坦承不諱，核與被
    害人巳○○、同案被告寅○○於警詢時證述之情節大致相符
    ；雖被害人巳○○於警詢時係供稱：我所有柳丁園曾遭竊，
    有記時間的有2次是在95年9月份，均失竊電線、灑藥機馬達
    ，至於為何與竊嫌所供述之時間有差異，可能是我記錯時間
    了，經過我仔細回想，正確失竊時間應該是在 95年9月份等
    語，由上可知，巳○○所有之柳丁園曾失竊多次，只是有記
    下時間、可確定者為95年9月份失竊之2次，故關於竊取之時
    間自應以被告乙○○及丑○○供述之時間為依據；又雖被告
    丑○○於警詢時供稱本件係伊與乙○○、寅○○所為，然被
    告乙○○於原審準備程序時供稱係其與丑○○所犯，被告寅
    ○○則堅決否認犯罪，辯稱：只有去該處載乙○○等語，且
    巳○○又未親眼目睹行竊之行為人為何人，而按被告或共犯
    之自白，不得作為有罪判決之唯一證據，仍應調查其他必要
    之證據，以察其是否與事實相符，刑事訴訟法第156條第2項
    定有明文，是以此部分自難僅以丑○○之供述，即逕認此部
    分之行為人除被告丑○○、乙○○外，亦包括被告寅○○在
    內；此外，並有現場照片 2張附卷可稽，被告乙○○及丑○○二人之自白核與事實相符，足以採信，其二人此部分之犯
    行，均足以認定。
  (三)事實四部分：
    此部分之事實，業據被告丑○○坦承不諱，核與被害人林志
    濤於警詢時證述之情節相符，並有現場照片 1張附卷可稽，
    其自白核與事實相符，足以採信，其此部分之犯行，足以認
    定。
  (四)事實五部分：
    此部分之事實，業據被告乙○○、丑○○、申○○、辰○○
    坦承不諱，核與被害人丁○○於警詢時證述之情節相符；又
    依被告丑○○、申○○、乙○○於警詢時之證述，甚至被告
    乙○○、丑○○及申○○於原審準備程序時，亦均未提及有
    「阿亮」之人與其等四人共同行竊，故起訴書所載此部分之
    行為人包括「阿亮」，應係誤載；此外，並有現場照片 2張
    附卷可稽，其四人之自白核與事實相符，足以採信，是其四
    人此部分之犯行，均足以認定。
  (五)事實六、七、八、九部分：
    此部分之事實，業據被告丑○○及申○○坦承不諱，核與被
    害人卯○○、酉○○、未○○、己○○於警詢時證述之情節
    大致相符；雖關於被害人酉○○部份，被告丑○○及申○○
    均供稱：我們行經南投縣下新厝段 202-8地號時，發現路旁
    懸著電纜線，丑○○用車上的剪刀偷剪該電纜線，申○○則
    跳到香蕉園內收該電纜線等語，與被害人酉○○於警詢時證
    稱：我所有茶園地址為南投縣名間鄉○○○段 204-6號，於
    95 年8月份失竊電線及抽水馬達，我架設的抽水馬達在水圳
    旁，而線路經由水圳經過香蕉園然後到我所有之茶園，而同
    段2 02-8地號香蕉園所使用的是耕田用的大鐵牛頭，太重又
    鎖在地上，所以小偷搬不動而未曾失竊過等語，關於竊取之
    地點不相一致，惟以被害人酉○○已明確指稱該段 202-8地
    號未曾失竊過物品，且其所有之電線線路又有經過該段202-
    8 地號之香蕉園，故竊取之地點自應以被害人酉○○之證述
    為憑；此外，並有現場照片 8張附卷可稽，其二人之自白核
    與事實相符，足以採信，是其二人此部分之犯行，均足以認
    定。
  (六)事實十部分：
    此部分之事實，業據被告乙○○、丑○○、申○○、辰○○
    坦承不諱，核與被害人午○○於警詢時證述之情節相符，並
    有現場照片 2張附卷可稽，其四人之自白核與事實相符，足
    以採信，是其四人此部分之犯行，均足以認定。
  (七)事實十一部分：
    此部分之事實，業據被告乙○○、丑○○、申○○坦承不諱
    ，核與被害人戊○○及證人子○○於警詢時證述之情節相符
    ，並有現場照片2張、舊貨、資源回收業者收受物品登記簿1
    紙附卷可稽，其三人之自白核與事實相符，足以採信，是其
    三人此部分之犯行，均足以認定。
  (八)事實十二部分：
    此部分之事實，業據被告申○○及辰○○坦承不諱，核與被
    害人辛○○於警詢時證述之情節相符，並有現場照片 2張附
    卷可稽，其二人之自白核與事實相符，足以採信，是其二人
    此部分之犯行，均足以認定。
  (九)事實十三部分：
    此部分之事實，業據被告乙○○及申○○坦承不諱，核與被
    害人壬○○於警詢時證述之情節相符，並有現場照片 2張附
    卷可稽，其二人之自白核與事實相符，足以採信，是其二人
    此部分之犯行，均足以認定。
  (十)事實十四、十五部分：
    此部分之事實，業據被告乙○○及申○○坦承不諱，核與被
    害人巳○○及丙○○於警詢時證述之情節相符，並有現場照
    片 4張附卷可稽，其二人之自白核與事實相符，足以採信，
    是其二人此部分之犯行，均足以認定。
二、論罪科刑之理由：
  (一)核乙○○、丑○○、申○○、辰○○所為，分別係犯如附表
    一、二、三、四之所犯法條及所犯罪名欄所示之罪。被告丑
    ○○、乙○○及「阿亮」就事實二間；被告乙○○、丑○○
    就事實三間；被告乙○○、丑○○、申○○、辰○○就事實
    五、十間；被告丑○○、申○○就事實六、七、八、九間；
    被告乙○○、丑○○、申○○就事實十一間；被告申○○、
    辰○○就事實十二間；被告乙○○、申○○就事實十三、十
    四、十五間，均有犯意聯絡及行為分擔，皆為共同正犯。再
    查被告乙○○曾因施用第一級毒品案件，經臺灣南投地方法
    院以91年度訴字第698號判處有期徒刑1年確定；又因施用第
    二級毒品案件，經同院以92年度易字第186號判處有期徒刑5
    月確定，上開二罪再經該院以 92年度聲字第427號裁定定應
    執行有期徒刑1年3月確定，於 94年3月15日縮刑期滿執行完
    畢；被告申○○曾因施用第一級毒品案件，經臺灣南投地方
    法院以93年度投刑簡字第281號判處有期徒刑6月確定，於93
    年 8月24日易科罰金執行完畢，有臺灣高等法院被告前案紀
    錄表各1份在卷可按，其二人於受有期徒刑之執行完畢後，5
    年內再故意犯本件有期徒刑以上之各罪，均為累犯，應分別
    依刑法第 47條第1項規定，各加重其刑。被告乙○○、丑○○、申○○、辰○○四人所犯上開各罪間，犯意各別，應分
    論併罰。檢察官起訴書原認事實二係犯刑法第321條第1項第
    4款之罪嫌，事實五係犯刑法第321條第1項第4款之罪嫌，事
    實六至九係犯刑法第320條第1項之罪嫌，事實十二係犯刑法
    第320條第1項之罪嫌，然此經原審實行公訴檢察官於原審行
    準備程序時當庭更正所犯法條分別為刑法第321條第1項第2
    、4款、同條項第3、4款、同條項第3款、同條項第2款，而
    按於起訴書「所載法條」與到庭實行公訴檢察官「所更正之
    法條」不一致時，依檢察一體之原則，實行公訴檢察官有權
    更正起訴書所引應適用之法條，故應以實行公訴檢察官之更
    正法條作為「檢察官所引應適用之法條」（臺灣高等法院（
    九○）廳刑一字第○○二九九號函參照）；另檢察官原認事
    實三部分係犯刑法第 321條第1項第4款之結夥三人竊盜罪，
    惟經調查結果，係僅被告乙○○及丑○○二人所犯，已如上
    述，故此部分之公訴意旨容有未洽，起訴法條應予變更為刑
    法第320條第1項之竊盜罪，均附此敘明。
三、原審審理結果，認被告乙○○、丑○○、申○○、辰○○四
    人犯上開之罪，適用刑事訴訟法第 299條第1項前段、第300
    條，刑法第28條、第320條第1項、第 321條第1項第2、3、4
    款、第47條第1項、第51條第5款，刑法施行法第1條之1，中
    華民國九十六年罪犯減刑條例第2條第1項第3款、第7條等規
    定，並審酌被告乙○○、丑○○、申○○、辰○○犯下多起
    竊盜案件，其等年輕力壯不思正途獲取財物，犯罪所生之危
    害不輕，及其犯罪所得、犯後均坦承犯行之態度等一切情狀
    ，分別量處如原審判決附表一、二、三、四所示之刑。復敘
    明被告乙○○、丑○○、申○○、辰○○所為上開竊盜犯行
    ，犯罪時間均在 96年4月24日以前，俱無中華民國罪犯減刑
    條例第 3條所示不予減刑之情形，皆合於減刑條件，應均依
    同條例第2條第1項第3款之規定，各減其宣告刑 2分之1後，
    分別定如原審判決主文所示應執行之刑。又說明供被告乙○○、丑○○、申○○、辰○○犯罪所用之破壞剪、扳手、剪
    刀等物，均未扣案，又無證據可證尚屬存在，未免將來執行
    困擾，爰不宣告沒收。經核原審判決上開認事用法並無違誤
    ，量刑亦稱妥適。被告丑○○上訴狀之上訴意旨認原審量刑
    過重，尚非可採。
四、檢察官上訴意旨雖以被告乙○○、丑○○、申○○、辰○○
    等人一再竊盜，足見其等具有犯罪之習慣，僅藉刑之執行不
    足以徹底根絕其犯罪習慣，而認均應諭知於刑之執行前，令
    入勞動場所強制工作等語。惟：
  (一)按保安處分係針對受處分人將來之危險性所為之處置，以達
    教化、治療之目的，為刑罰之補充制度。我國現行刑法採刑
    罰與保安處分雙軌制，係在維持行為責任之刑罰原則下，為
    協助行為人再社會化之功能，以及改善行為人潛在之危險性
    格，期能達成根治犯罪原因、預防犯罪之特別目的。是保安
    處分中之強制工作，旨在對嚴重職業性犯罪及欠缺正確工作
    觀念或無正常工作因而犯罪者，強制其從事勞動，學習一技
    之長及正確之謀生觀念，使其日後重返社會，能適應社會生
    活。竊盜犯贓物犯保安處分條例第3條第1項規定：「十八歲
    以上之竊盜犯、贓物犯，有犯罪之習慣者，得於刑之執行前
    ，令入勞動場所強制工作」，即係本於保安處分應受比例原
    則之規範，使保安處分之宣告，與行為人所為行為之嚴重性
    、行為人所表現之危險性及對於行為人未來行為之期待性相
    當之意旨而制定，而由法院視行為人之危險性格，決定應否
    令入勞動處所強制工作，以達預防之目的（參照最高法院91
    年度台上字第6125號判決意旨）。
  (二)查被告乙○○、丑○○、申○○、辰○○等四人竊盜前科部
    分，被告乙○○雖前於83年間曾因竊盜案件，經臺灣臺中地
    方法院以83年度易字第 4737號判處有期徒刑6月，於83年12
    月9日執行完畢，然已距離本案逾10年以上，另於 95年間因
    竊盜案件，經臺灣南投地方法院以 95年度易字第435號判處
    有期徒刑5月，尚未執行完畢；被告丑○○雖於 95年間曾因
    竊盜案件，經臺灣南投地方法院以95年度投刑簡字第97號判
    處拘役30日，於 95年3月23日易科罰金執行完畢，距本案亦
    達年餘；被告申○○無竊盜前科；被告辰○○則於95年間因
    竊盜案件，經臺灣南投地方法院分別以95年度投刑簡字第50
    6號、95年度易緝字第24號判處拘役50日，緩刑3年、有期徒
    刑4月確定（嗣分別遭撤銷緩刑，並減刑為拘役 25日，及減
    刑為有期徒刑2月確定），於本案犯罪後之 96年8月9日始縮
    刑期滿執行完畢等情，各有臺灣高等法院被告前案紀錄表 1
    紙存卷可徵，是依上說明，在前犯竊盜案件執行完畢後距離
    本件犯行時間上有相當間隔，或者尚未執行完畢，或係犯本
    案後始因他竊盜案執行完畢，自均難以此即認定本件刑之執
    行不足以根絕其惡行。
  (三)又被告乙○○、丑○○、申○○、辰○○之犯罪行為雖應非
    難，自不可取，然衡酌被告乙○○竊取之次數為 8次、被告
    丑○○為10次、被告申○○為 11次、被告辰○○為3次，在
    無其他證據佐證下，難認其四人有何竊盜犯罪習慣之存立，
    且其等犯後均坦承犯行，深具悔意，依行為之嚴重性、對於
    未來行為之期待性，就憲法比例原則之規範，認本案量處其
    四人如原審判決主文所示之刑，已足收懲儆之效，未達須以
    保安處分預防矯治之程度，尚無施以強制工作之必要，爰均
    不併予宣告強制工作。因此檢察官此部分上訴意旨並無理由
    ，應予駁回。
參、無罪部分：
一、公訴意旨另以：被告寅○○、乙○○、丑○○基於意圖為自
    己不法所有之犯意聯絡，於附表五編號 1所示之時間、地點
    ，為竊盜犯行（被告乙○○、丑○○竊盜部分已判決如上）
    ；被告乙○○、辰○○基於意圖為自己不法所有之犯意聯絡
    ，於附表五編號 2所示之時間、地點，為竊盜犯行；被告乙○○、丑○○、申○○、辰○○、寅○○、綽號「阿亮」之
    成年男子基於意圖為自己不法所有之犯意聯絡，於附表五編
    號 3所示之時間、地點，為竊盜犯行；被告乙○○、丑○○
    、申○○、辰○○、綽號「阿亮」之成年男子基於意圖為自
    己不法所有之犯意聯絡，於附表五編號 4所示之時間、地點
    ，為竊盜犯行；被告乙○○、辰○○、申○○基於意圖為自
    己不法所有之犯意聯絡，於附表五編號5、6所示之時間、地
    點，為竊盜犯行。因認被告乙○○、丑○○、申○○、辰○○、寅○○分別涉犯如附表五所犯法條欄之罪嫌等語（附表
    五編號 2、3、4部分分別經原審公訴人於原審準備程序時當
    庭更正起訴法條為刑法第321條第1項第3款、同條項第 3、4
    款，附表五編號5、6部分業經公訴人於原審準備程序時更正
    被告「丑○○」為「辰○○」，參 96年8月20日原審準備程
    序筆錄）。
二、按犯罪事實應依證據認定之，無證據不得認定犯罪事實；不
    能證明被告犯罪者，應諭知無罪之判決，刑事訴訟法第 154
    條第 2項、第301條第1項分別定有明文。又事實之認定，應
    憑證據，如未能發現相當證據，或證據不足以證明，自不能
    以推測或擬制之方法，為裁判基礎，且認定犯罪事實所憑之
    證據，雖不以直接證據為限，間接證據亦包括在內，然而無
    論直接證據或間接證據，其為訴訟上之證明，須於通常一般
    之人均不致有所懷疑，而得確信其為真實之程度者，始得據
    為有罪之認定，倘其證明尚未達到此一程度，而有合理懷疑
    存在，無從使事實審法院得有罪之確信時，即應諭知被告無
    罪之判決，最高法院40年台上字第86號、76年台上字第4986
    號判例可資參照。又按被告或共犯之自白，不得作為有罪判
    決之唯一證據，仍應調查其他必要之證據，以察其是否與事
    實相符，刑事訴訟法第156條第2項亦有明文，而刑事審判上
    之共同被告，係為訴訟經濟等原因，由檢察官或自訴人合併
    或追加起訴，或由法院合併審判所形成，其間各別被告及犯
    罪事實仍獨立存在。若共同被告具有共犯關係者，雖其證據
    資料大體上具有共通性，共犯所為不利於己之陳述，固得採
    為其他共犯犯罪之證據，然為保障其他共犯之利益，該共犯
    所為不利於己之陳述，須無瑕疵可指，且仍應調查其他必要
    之證據，以察其是否與事實相符，不得專憑該項陳述作為其
    他共犯犯罪事實之認定，即尚須以補強證據予以佐證，不可
    攏統為同一之觀察，最高法院亦著有94年度台上字第4405號
    判決可參。
三、公訴人認被告乙○○、丑○○、申○○、辰○○、寅○○分
    別涉犯如附表五所示之罪嫌，無非以被告丑○○、申○○於
    警詢時之供述、被害人巳○○、林志濤、甲○○於警詢時之
    證述及現場照片 6張為其論據。訊據被告丑○○於原審固坦
    承上揭犯行不諱；被告乙○○、申○○、辰○○、寅○○則
    堅決否認有何此部分之犯行，被告乙○○辯稱：附表五編號
    2 部分已經判決確定，附表五編號 3至6部分該處只去過1次
    ，不清楚是哪1次等語；被告申○○辯稱：附表五編號 3至6
    部分該處只去過1次，不清楚是哪1次等語；被告辰○○辯稱
    ：附表五編號2部分已經判決確定，附表五編號 3至6部分該
    處只去過1次，不清楚是哪1次等語；寅○○則辯稱：附表五
    編號1部分只有去該處載乙○○，未參與竊盜，附表五編號3
    部分已判刑確定等語。
四、經查：
  (一)附表五編號1部分：
    被告丑○○於警詢時時固供稱：此處是 95年8月上旬某日下
    午 6時許，乙○○、寅○○及我去該處，乙○○叫我在車上
    把風，十分鐘後，他與寅○○手上都抱著電線等語。然被告
    乙○○於原審準備程序時供稱：印象中該次只有其與丑○○
    去偷等語；被告寅○○於警偵訊及原審、本院審理均堅稱只
    有去該處載乙○○，未參與竊盜；而被害人巳○○又未親眼
    目睹行竊之行為人為何人，是關於被告寅○○部分之證據，
    僅有共同被告丑○○之供述，在別無其他補強證據下，自不
    得逕認寅○○此部分之竊盜犯行。
  (二)附表五編號2部分：
    被告丑○○於警詢時固證稱：於 95年8月中旬當天上午約10
    時許，被告乙○○及辰○○二人先騎機車到南投市○○○路
    41號並趁工廠內沒有人在之際，由被告乙○○及辰○○利用
    破壞剪下手偷竊白鐵及鋁材，得手後因機車無法載運，才打
    電話要我駕駛自小客車去載等語。惟被告乙○○於警詢時係
    供稱：於 95年8月底當天上午約10時許，丑○○先到上開地
    點偷竊7、8只輪胎鋼圈，放置在樟樹公廟旁，後來我與被告
    辰○○在同一地點拾獲一些鋁材，我們發現被告丑○○要載
    運那些輪胎鋼圈，才要求他順便載運我們的鋁材等語。由上
    開被告丑○○及乙○○之供述，可知二人所陳犯罪時間並不
    相同；且被告乙○○及辰○○確曾於 95年8月27日14時許，
    因在上開地點共同竊取鋁門窗 1批之竊盜犯行，經臺灣南投
    地方法院分別以95年度易字第435號判處有期徒刑5月確定、
    以95年度易緝字第24號判處有期徒刑 4月確定，有上述二判
    決之網路列印本各 1份、乙○○及辰○○之臺灣高等法院被
    告前案紀錄表各 1紙存卷可考，則該已判決確定之犯罪行為
    人為「乙○○、辰○○」時間為「 95年8月27日」，犯罪地
    點為「南投市○○○路41號」，竊取財物為「鋁門窗」，與
    前揭被告乙○○警詢時所供大致相符，故被告乙○○、辰○○所辯此部分業經判決確定自有相當之憑據，是以被告丑○○此部分證述關於共犯之真實性容有疑義，尚未達得確信其
    為真實之程度；而被害人林志濤又未親眼目睹被告乙○○及
    辰○○確有於 95年8月中旬某日上午10時許至前上開地點行
    竊，是關於此部分之證據，其證明力仍有不足，無從使本院
    得到有罪之確信。
  (三)附表五編號3至6部分：
    被告丑○○於警詢時固供稱：南投市○○○路 363號之大永
    公司，我與乙○○他們去了2次，第1次是95年8月中旬，第2
    次是95年8月下旬，2次都是中午時間，都是我與乙○○、辰
    ○○、寅○○、申○○、綽號「阿亮」之人共 6人一起去，
    每次都是我在外面等，乙○○他們利用破壞剪下手偷竊白鐵
    及鋁材，得手後由「阿亮」載運等語；被告申○○於警詢時
    固供稱：上開大永公司，我與被告乙○○他們去了2次，2次
    都是95年9月上旬相隔沒有幾天，2次都是深夜時間，被告乙○○、辰○○及我騎機車前往，每次都是我們三人一起進去
    ，由乙○○及辰○○利用破壞剪下手偷竊白鐵、鋁材及電纜
    線等語。然對照其餘共同被告之供述，被告乙○○於警詢時
    供稱：大永公司部分，我與「阿亮」去偷過 1次，與申○○
    也去偷過1次，2次都是 95年8月底，1次是深夜，1次是白天
    ，第 1次與「阿亮」偷了一些鐵材，第二次與申○○偷了一
    些鋁製百葉窗等語；於 96年6月11日原審準備程序時供稱：
    此處我只去過 1次，是跟辰○○、丑○○一起去等語；於96
    年8月20日原審準備程序時供稱：附表五編號3部分我沒有偷
    ，我有去的是附表五編號 4部分等語；被告申○○於偵查中
    改口供稱：我根本沒有去大永公司等語；於 96年6月11日原
    審準備程序時又供稱：我只去過 1次，是跟乙○○、丑○○
    、辰○○一起去等語；於 96年8月20日原審準備程序時另供
    稱：附表五編號 3部分我是跟丑○○一起去，在該處有碰到
    乙○○、寅○○等語；被告辰○○於 96年6月11日原審準備
    程序時供稱：我沒有去偷等語；於96年11月14日原審審理時
    改稱：該處我只去過 1次等語；被告寅○○於警詢時供稱：
    我曾經協助丑○○及乙○○到大永公司搬運鐵材，就我所知
    ，參與行竊該公司內電纜線的人除了丑○○、乙○○外，還
    有辰○○及綽號「阿忠」之人等語；於偵查中供稱：大永公
    司部分已經判決確定等語；於原審 96年6月11日準備程序時
    供稱：本件已經判決確定，當天是乙○○去找丑○○拿錢，
    乙○○沒有進去偷，是我與「阿亮」去偷，丑○○與乙○○
    沒有偷，申○○、辰○○我沒有印象等語。再查寅○○於95
    年8月14日18時許，攜帶螺絲起子1支，侵入南投縣南投市○○○路363號大永公司內，竊取螺絲帽等機械零件1批，嗣經
    大永公司員工甲○○發現後報警處理致未能得逞等情，業經
    臺灣南投地方法院95年度易字第406號判處有期徒刑6月確定
    ，嗣減刑為有期徒刑 3月確定之事實，有上開刑事判決及臺
    灣高等法院被告前案紀錄表各 1份在卷可稽。由上觀之，被
    告 5人間，就「大永公司」究竟是何時前往竊取、與何人竊
    取、竊取次數等犯罪重要之點，歧異甚大，而被害人甲○○
    又未親眼目睹如附表五編號3至6所示之時間有何人前往大永
    公司竊取鋁材等物，自無法以共同被告丑○○及申○○有瑕
    疵之證述，而遽認被告乙○○、辰○○、丑○○、申○○、
    寅○○涉犯如附表五編號 3、被告乙○○、辰○○、丑○○
    、申○○涉犯如附表五編號 4、被告乙○○、辰○○、申○○涉犯如附表五編號5、6之犯行。
五、綜上所述，公訴人所提出之上開證據，並非得以證明被告 5
    人此部分有竊盜犯行之積極證據。此外，公訴人未能再提出
    適合於證明被告 5人被訴此部分犯行之積極證據，並指出調
    查之途徑暨說明其關聯性予以補強，整體證明力容有未足，
    尚無法達使通常一般人均得確信之程度，不足為被告 5人被
    訴此部分事實之認定，加諸本院復查無其他積極證據足資證
    明被告 5人有何起訴書所指此部分之竊盜犯行，基於無罪推
    定原則，原審為被告 5人此部分為無罪之諭知，尚無不合。
    是檢察官該部分上訴亦無理由，應予駁回。
肆、被告丑○○經合法傳喚，無正當理由不到庭，爰不待其陳述
    逕行判決。
據上論結，應依刑事訴訟法第368、371條，判決如主文。
本案經檢察官癸○○到庭執行職務。
中    華    民    國    97    年    3     月    26    日
          刑事第八庭    審判長法  官  羅  得  村
                              法  官  劉  榮  服
                              法  官  張  靜  琪
上列正本證明與原本無異。
不得上訴。
                              書記官  陳  俞  豪
中    華    民    國    97    年    3     月    26    日
附表一、被告乙○○論罪科刑部分：
┌──┬────┬────────┬─────────┬─────────┬────────┐
│編號│事    實│所犯法條        │所犯罪名          │宣告罪名          │宣告刑度        │
├──┼────┼────────┼─────────┼─────────┼────────┤
│1   │二      │刑法第321條第1項│結夥三人、踰越牆垣│犯結夥三人、踰越牆│處有期徒刑捌月，│
│    │        │第2、4款        │竊盜罪。          │垣竊盜罪，累犯。  │減為有期徒刑肆月│
│    │        │                │                  │                  │。              │
├──┼────┼────────┼─────────┼─────────┼────────┤
│2   │三      │刑法第320條第1項│竊盜罪。          │共同犯竊盜罪，累犯│處有期徒刑伍月，│
│    │        │                │                  │。                │減為有期徒刑貳月│
│    │        │                │                  │                  │又拾伍日。      │
├──┼────┼────────┼─────────┼─────────┼────────┤
│3   │五      │刑法第321條第1項│結夥三人以上、攜帶│犯結夥三人以上、攜│處有期徒刑捌月，│
│    │        │第3、4款        │兇器竊盜罪。      │帶兇器竊盜罪，累犯│減為有期徒刑肆月│
│    │        │                │                  │。                │。              │
├──┼────┼────────┼─────────┼─────────┼────────┤
│4   │十      │刑法第321條第1項│結夥三人以上竊盜罪│犯結夥三人以上竊盜│處有期徒刑柒月，│
│    │        │第4款           │。                │罪，累犯。        │減為有期徒刑參月│
│    │        │                │                  │                  │又拾伍日。      │
├──┼────┼────────┼─────────┼─────────┼────────┤
│5   │十一    │刑法第321條第1項│結夥三人竊盜罪。  │犯結夥三人竊盜罪，│處有期徒刑柒月，│
│    │        │第4款           │                  │累犯。            │減為有期徒刑參月│
│    │        │                │                  │                  │又拾伍日。      │
├──┼────┼────────┼─────────┼─────────┼────────┤
│6   │十三    │刑法第320條第1項│竊盜罪。          │共同犯竊盜罪，累犯│處有期徒刑伍月，│
│    │        │                │                  │。                │減為有期徒刑貳月│
│    │        │                │                  │                  │又拾伍日。      │
├──┼────┼────────┼─────────┼─────────┼────────┤
│7   │十四    │刑法第320條第1項│竊盜罪。          │共同犯竊盜罪，累犯│處有期徒刑伍月，│
│    │        │                │                  │。                │減為有期徒刑貳月│
│    │        │                │                  │                  │又拾伍日。      │
├──┼────┼────────┼─────────┼─────────┼────────┤
│8   │十五    │刑法第320條第1項│竊盜罪。          │共同犯竊盜罪，累犯│處有期徒刑伍月，│
│    │        │                │                  │。                │減為有期徒刑貳月│
│    │        │                │                  │                  │又拾伍日。      │
└──┴────┴────────┴─────────┴─────────┴────────┘
附表二、被告丑○○論罪科刑部分：
┌──┬────┬────────┬─────────┬─────────┬────────┐
│編號│事    實│所犯法條        │所犯罪名          │宣告罪名          │宣告刑度        │
├──┼────┼────────┼─────────┼─────────┼────────┤
│1   │二      │刑法第321條第1項│結夥三人、踰越牆垣│犯結夥三人、踰越牆│處有期徒刑柒月，│
│    │        │第2、4款        │竊盜罪。          │垣竊盜罪。        │減為有期徒刑參月│
│    │        │                │                  │                  │又拾伍日。      │
├──┼────┼────────┼─────────┼─────────┼────────┤
│2   │三      │刑法第320條第1項│竊盜罪。          │共同犯竊盜罪。    │處有期徒刑肆月，│
│    │        │                │                  │                  │減為有期徒刑貳月│
│    │        │                │                  │                  │。              │
├──┼────┼────────┼─────────┼─────────┼────────┤
│3   │四      │刑法第320條第1項│竊盜罪。          │犯竊盜罪。        │處有期徒刑肆月，│
│    │        │                │                  │                  │減為有期徒刑貳月│
│    │        │                │                  │                  │。              │
├──┼────┼────────┼─────────┼─────────┼────────┤
│4   │五      │刑法第321條第1項│結夥三人以上、攜帶│犯結夥三人以上、攜│處有期徒刑柒月，│
│    │        │第3、4款        │兇器竊盜罪。      │帶兇器竊盜罪。    │減為有期徒刑參月│
│    │        │                │                  │                  │又拾伍日。      │
├──┼────┼────────┼─────────┼─────────┼────────┤
│5   │六      │刑法第321條第1項│攜帶兇器竊盜罪。  │共同犯攜帶兇器竊盜│處有期徒刑陸月，│
│    │        │第3款           │                  │罪。              │減為有期徒刑參月│
│    │        │                │                  │                  │。              │
├──┼────┼────────┼─────────┼─────────┼────────┤
│6   │七      │刑法第321條第1項│攜帶兇器竊盜罪。  │共同犯攜帶兇器竊盜│處有期徒刑陸月，│
│    │        │第3款           │                  │罪。              │減為有期徒刑參月│
│    │        │                │                  │                  │。              │
├──┼────┼────────┼─────────┼─────────┼────────┤
│7   │八      │刑法第321條第1項│攜帶兇器竊盜罪。  │共同犯攜帶兇器竊盜│處有期徒刑陸月，│
│    │        │第3款           │                  │罪。              │減為有期徒刑參月│
│    │        │                │                  │                  │。              │
├──┼────┼────────┼─────────┼─────────┼────────┤
│8   │九      │刑法第321條第1項│攜帶兇器竊盜罪。  │共同犯攜帶兇器竊盜│處有期徒刑陸月，│
│    │        │第3款           │                  │罪。              │減為有期徒刑參月│
│    │        │                │                  │                  │。              │
├──┼────┼────────┼─────────┼─────────┼────────┤
│9   │十      │刑法第321條第1項│結夥三人以上竊盜罪│犯結夥三人以上竊盜│處有期徒刑陸月，│
│    │        │第4款           │。                │罪。              │減為有期徒刑參月│
│    │        │                │                  │                  │。              │
├──┼────┼────────┼─────────┼─────────┼────────┤
│10  │十一    │刑法第321條第1項│結夥三人竊盜罪。  │犯結夥三人竊盜罪。│處有期徒刑陸月，│
│    │        │第4款           │                  │                  │減為有期徒刑參月│
│    │        │                │                  │                  │。              │
└──┴────┴────────┴─────────┴─────────┴────────┘
附表三、被告申○○論罪科刑部分：
┌──┬────┬────────┬─────────┬─────────┬────────┐
│編號│事    實│所犯法條        │所犯罪名          │宣告罪名          │宣告刑度        │
├──┼────┼────────┼─────────┼─────────┼────────┤
│1   │五      │刑法第321條第1項│結夥三人以上、攜帶│犯結夥三人以上、攜│處有期徒刑捌月，│
│    │        │第3、4款        │兇器竊盜罪。      │帶兇器竊盜罪，累犯│減為有期徒刑肆月│
│    │        │                │                  │。                │。              │
├──┼────┼────────┼─────────┼─────────┼────────┤
│2   │六      │刑法第321條第1項│攜帶兇器竊盜罪。  │共同犯攜帶兇器竊盜│處有期徒刑柒月，│
│    │        │第3款           │                  │罪，累犯。        │減為有期徒刑參月│
│    │        │                │                  │                  │又拾伍日。      │
├──┼────┼────────┼─────────┼─────────┼────────┤
│3   │七      │刑法第321條第1項│攜帶兇器竊盜罪。  │共同犯攜帶兇器竊盜│處有期徒刑柒月，│
│    │        │第3款           │                  │罪，累犯。        │減為有期徒刑參月│
│    │        │                │                  │                  │又拾伍日。      │
├──┼────┼────────┼─────────┼─────────┼────────┤
│4   │八      │刑法第321條第1項│攜帶兇器竊盜罪。  │共同犯攜帶兇器竊盜│處有期徒刑柒月，│
│    │        │第3款           │                  │罪，累犯。        │減為有期徒刑參月│
│    │        │                │                  │                  │又拾伍日。      │
├──┼────┼────────┼─────────┼─────────┼────────┤
│5   │九      │刑法第321條第1項│攜帶兇器竊盜罪。  │共同犯攜帶兇器竊盜│處有期徒刑柒月，│
│    │        │第3款           │                  │罪，累犯。        │減為有期徒刑參月│
│    │        │                │                  │                  │又拾伍日。      │
├──┼────┼────────┼─────────┼─────────┼────────┤
│6   │十      │刑法第321條第1項│結夥三人以上竊盜罪│犯結夥三人以上竊盜│處有期徒刑柒月，│
│    │        │第4款           │。                │罪，累犯。        │減為有期徒刑參月│
│    │        │                │                  │                  │又拾伍日。      │
├──┼────┼────────┼─────────┼─────────┼────────┤
│7   │十一    │刑法第321條第1項│結夥三人竊盜罪。  │犯結夥三人竊盜罪，│處有期徒刑柒月，│
│    │        │第4款           │                  │累犯。            │減為有期徒刑參月│
│    │        │                │                  │                  │又拾伍日。      │
├──┼────┼────────┼─────────┼─────────┼────────┤
│8   │十二    │刑法第321條第1項│逾越牆垣竊盜罪。  │共同犯逾越牆垣竊盜│處有期徒刑柒月，│
│    │        │第2款           │                  │罪，累犯。        │減為有期徒刑參月│
│    │        │                │                  │                  │又拾伍日。      │
├──┼────┼────────┼─────────┼─────────┼────────┤
│9   │十三    │刑法第320條第1項│竊盜罪。          │共同犯竊盜罪，累犯│處有期徒刑伍月，│
│    │        │                │                  │。                │減為有期徒刑貳月│
│    │        │                │                  │                  │又拾伍日。      │
├──┼────┼────────┼─────────┼─────────┼────────┤
│10  │十四    │刑法第320條第1項│竊盜罪。          │共同犯竊盜罪，累犯│處有期徒刑伍月，│
│    │        │                │                  │。                │減為有期徒刑貳月│
│    │        │                │                  │                  │又拾伍日。      │
├──┼────┼────────┼─────────┼─────────┼────────┤
│11  │十五    │刑法第320條第1項│竊盜罪。          │共同犯竊盜罪，累犯│處有期徒刑伍月，│
│    │        │                │                  │。                │減為有期徒刑貳月│
│    │        │                │                  │                  │又拾伍日。      │
└──┴────┴────────┴─────────┴─────────┴────────┘
附表四、被告辰○○論罪科刑部分：
┌──┬────┬────────┬─────────┬─────────┬────────┐
│編號│事    實│所犯法條        │所犯罪名          │宣告罪名          │宣告刑度        │
├──┼────┼────────┼─────────┼─────────┼────────┤
│1   │五      │刑法第321條第1項│結夥三人以上、攜帶│犯結夥三人以上、攜│處有期徒刑柒月，│
│    │        │第3、4款        │兇器竊盜罪。      │帶兇器竊盜罪。    │減為有期徒刑參月│
│    │        │                │                  │                  │又拾伍日。      │
├──┼────┼────────┼─────────┼─────────┼────────┤
│2   │十      │刑法第321條第1項│結夥三人以上竊盜罪│犯結夥三人以上竊盜│處有期徒刑陸月，│
│    │        │第4款           │。                │罪。              │減為有期徒刑參月│
│    │        │                │                  │                  │。              │
├──┼────┼────────┼─────────┼─────────┼────────┤
│3   │十二    │刑法第321條第1項│逾越牆垣竊盜罪。  │共同犯逾越牆垣竊盜│處有期徒刑陸月，│
│    │        │第2款           │                  │罪。              │減為有期徒刑參月│
│    │        │                │                  │                  │。              │
└──┴────┴────────┴─────────┴─────────┴────────┘
附表五、無罪部分：
┌──┬────┬───────┬─────────────┬─────┐
│編號│時間    │行為人        │犯罪事實                  │所犯法條  │
├──┼────┼───────┼─────────────┼─────┤
│1   │95年8月 │乙○○、丑○○│在南投縣中寮鄉○○○段（柳│刑法第321 │
│    │上旬某日│、寅○○      │丁園內）竊取馬達及電纜線1 │條第1項第 │
│    │18時許  │              │批。                      │4款加重竊 │
│    │        │              │                          │盜罪      │
├──┼────┼───────┼─────────────┼─────┤
│2   │95年8月 │乙○○、辰○○│在南投縣南投市○○○路41號│刑法第321 │
│    │中旬上午│              │（修配廠內）竊取白鐵、鋁材│條第1項第 │
│    │10時許  │              │1批。                     │3款加重竊 │
│    │        │              │                          │盜罪      │
├──┼────┼───────┼─────────────┼─────┤
│3   │95年8月 │乙○○、辰○○│在南投縣南投市○○○路363 │刑法第321 │                │              │                          │          │
│    │中旬某日│、丑○○、鄭世│號（大永公司）竊取白鐵、鋁│條第1項第3│                │              │                          │          │
│    │中午    │忠、寅○○、綽│材1批。                   │、4款加重 │                │              │                          │          │
│    │        │號「阿亮」之成│                          │竊盜罪    │                │              │                          │          │
│    │        │年男子        │                          │          │                │              │                          │          │
├──┼────┼───────┼─────────────┼─────┤
│4   │95年8月 │乙○○、辰○○│在南投縣南投市○○○路363 │刑法第321 │                │              │                          │          │
│    │下旬某日│、丑○○、鄭世│號（大永公司）竊取白鐵、鋁│條第1項第3│                │              │                          │          │
│    │中午    │忠、綽號「阿亮│材1批。                   │、4款加重 │                │              │                          │          │
│    │        │」之成年男子  │                          │竊盜罪    │                │              │                          │          │
├──┼────┼───────┼─────────────┼─────┤
│5   │95年9月 │乙○○、辰○○│在南投市○○○路363號（大 │刑法第321 │                │              │                          │          │
│    │上旬夜間│、申○○      │永公司）竊取白鐵、鋁材及電│條第1項第4│                │              │                          │          │
│    │某時許  │              │纜線1批。                 │款加重竊盜│                │              │                          │          │
│    │        │              │                          │罪        │                │              │                          │          │
├──┼────┼───────┼─────────────┼─────┤
│6   │95年9月 │乙○○、辰○○│在南投市○○○路363號（大 │刑法第321 │                │              │                          │          │
│    │上旬夜間│、申○○      │永公司）竊取白鐵、鋁材及電│條第1項第4│                │              │                          │          │
│    │某時許  │              │纜線1批。                 │款加重竊盜│                │              │                          │          │
│    │        │              │                          │罪        │                │              │                          │          │
└──┴────┴───────┴─────────────┴─────┘
附錄：
中華民國刑法第320條
（普通竊盜罪、竊佔罪）
意圖為自己或第三人不法之所有，而竊取他人之動產者，為竊盜
罪，處 5 年以下有期徒刑、拘役或 5 百元以下罰金。
意圖為自己或第三人不法之利益，而竊佔他人之不動產者，依前
項之規定處斷。
前二項之未遂犯罰之。
中華民國刑法第321條
（加重竊盜罪）
犯竊盜罪而有左列情形之一者，處6月以上、5年以下有期徒刑：
一  於夜間侵入住宅或有人居住之建築物、船艦或隱匿其內而犯
    之者。
二  毀越門扇、牆垣或其他安全設備而犯之者。
三  攜帶兇器而犯之者。
四  結夥三人以上而犯之者。
五  乘火災、水災或其他災害之際而犯之者。
六  在車站或埠頭而犯之者。
前項之未遂犯罰之。


司法院資訊處製作；財團法人民間司法改革基金會備份。
